臺灣臺南地方法院民事判決
109年度訴字第1785號
原      告  吳芳桂  

            王陳寶  
            鄭素錦  

            邱淑華  

            陳仙寶  
            謝玲玲  

            黃鉦騰  

            張江麗花

            梁乃元  

            邱資順  

            陳秀冰  

共      同
訴訟代理人  伍安泰律師
被      告  許淑潔  



            黃榮宗  

上  一  人
訴訟代理人  王雅鈴  
上列當事人間請求排除侵害等事件，本院於民國110年2月22日言
詞辯論終結，判決如下：
    主    　文
被告許淑潔應將門牌號碼臺南市○○區○○○街○○○巷○○○號頂樓平台
如附圖編號A所示之西側鐵皮屋（面積五五點六一平方公尺）拆
除，並將該部分頂樓平台回復原狀後返還原告及其他共有人。
被告黃榮宗應將門牌號碼臺南市○○區○○○街○○○巷○○○號頂樓平台
如附圖編號D所示之東側鐵皮屋（面積五０點三六平方公尺）、編
號E所示之樓梯（面積一點一五平方公尺）拆除，並將該部分頂
樓平台回復原狀後返還原告及其他共有人。
原告其餘之訴駁回。
訴訟費用由被告許淑潔、黃榮宗各負擔百分之四十五，餘由原告
負擔。
本判決第一項於原告以新臺幣壹佰零壹萬元為被告許淑潔供擔保
後，得假執行；但被告許淑潔如以新臺幣參佰零參萬元為原告預
供擔保，得免為假執行。
本判決第二項於原告以新臺幣玖拾壹萬肆仟元為被告黃榮宗供擔
保後，得假執行；但被告黃榮宗如以新臺幣貳佰柒拾肆萬肆仟元
為原告預供擔保，得免為假執行。
原告其餘假執行之聲請駁回。
    事實及理由
一、原告主張：兩造為門牌號碼臺南市○○區○○○街00巷00號「皇
    爵御庭」集合式住宅（下稱皇爵御庭）之區分所有權人，被
    告許淑潔為如附圖編號A所示西側鐵皮屋、編號C所示監視器
    （下稱系爭監視器）之所有人，被告黃榮宗為如附圖編號D
    所示東側鐵皮屋之所有人，並得透過如附圖編號E所示樓梯
    （與編號A、D所示鐵皮屋合稱系爭地上物）通往所有皇爵御
    庭6樓之3房屋。被告未得原告及其他共有人之同意，以系爭
    地上物無權占用皇爵御庭區分所有權人共用之頂樓平台，被
    告許淑潔復裝設系爭監視器侵害皇爵御庭區分所有權人之隱
    私，為此，爰依民法第767條第1項前段、中段、第821條、
    第213條第1項、第18條第1項、第184條第1項前段規定提起
    本件訴訟，請求被告拆除系爭地上物後回復原狀，並將該部
    分頂樓平台返還原告及其他共有人、被告許淑潔拆除系爭監
    視器等語。並聲明：如主文第1項至第2項所示；被告許淑潔
    應將系爭監視器拆除；願供擔保，請准宣告假執行。
二、被告方面：
　㈠被告許淑潔則以：皇爵御庭之建商與起造人約定頂樓住戶有
    頂樓平台使用權，如附圖編號A所示西側鐵皮屋存在已久，
    顯見皇爵御庭區分所有權人就頂樓平台有默示分管協議存在
    ，伊亦有按月繳納頂樓平台租金新臺幣（下同）500元；伊
    係為安全考量始裝設系爭監視器，且監視器鏡頭已避開頂樓
    平台之樓梯間，應無侵害隱私等語，資為抗辯。並聲明：原
    告之訴及假執行之聲請均駁回；如受不利之判決，願供擔保
    ，請准宣告免為假執行。
　㈡被告黃榮宗則以：如附圖編號D所示東側鐵皮屋係鋼筋水泥結
    構，得透過如附圖編號E所示樓梯通往伊所有皇爵御庭6樓之
    3房屋，可知鐵皮屋係與皇爵御庭同時興建，而非事後增建
    ，伊亦有按月繳納頂樓平台租金200元，有權使用頂樓平台
    等語，資為抗辯。並聲明：原告之訴及假執行之聲請均駁回
    ；如受不利之判決，願供擔保，請准宣告免為假執行。
三、兩造不爭執事項（見本院卷第315頁至第318頁）：
  ㈠臺南市○○區○○段000地號土地上，於民國80年間有1棟共18戶
    之皇爵御庭建造完竣，兩造為皇爵御庭之區分所有權人，原
    告陳仙寶、謝玲玲分別於81年9月21日以第一次登記為原因
    登記為同段2282建號、2287建號即門牌號碼臺南市○○區○○○
    街00巷00號2樓之3、3樓之1房屋所有人；原告邱淑華於82年
    10月19日以買賣為原因登記為同段2283建號即門牌號碼臺南
    市○○區○○○街00巷00號2樓之2房屋所有人；原告張江麗花於8
    2年12月7日以買賣為原因登記為同段2290建號即門牌號碼臺
    南市○○區○○○街00巷00號4樓之1房屋所有人；原告吳芳桂於8
    3年5月10日以買賣為原因登記為同段2280建號即門牌號碼臺
    南市○○區○○○街00巷00號之2 房屋所有人；原告陳秀冰於91
    年4月10日以買賣為原因登記為同段2296建號即門牌號碼臺
    南市○○區○○○街00巷00號6樓之1房屋所有人；原告邱資順於9
    6年2月16日以買賣為原因登記為同段2292建號即門牌號碼臺
    南市○○區○○○街00巷00號5樓之2房屋所有人；原告王陳寶於9
    4年2月2日以買賣為原因登記為同段2279建號即門牌號碼臺
    南市○○區○○○街00巷00號之3房屋所有人；原告梁乃元於101
    年3月20日以贈與為原因登記為同段2288建號即門牌號碼臺
    南市○○區○○○街00巷00號4樓之3房屋所有人；原告鄭素錦於1
    02年5 月24日以買賣為原因登記為同段2284建號即門牌號碼
    臺南市○○區○○○街00巷00號2樓之1房屋所有人；原告黃鉦騰
    於105年11月11日以買賣為原因登記為同段2285建號即門牌
    號碼臺南市○○區○○○街00巷00號3樓之3房屋所有人。
  ㈡臺南市○○區○○段0000○號即皇爵御庭地下層為原告陳仙寶、謝
    玲玲、秋淑華、陳秀冰、王陳寶、梁乃元、鄭素錦、黃鉦騰
    、被告黃榮宗與訴外人蔡佳珍、蔡孟純共有。
  ㈢訴外人林麗珍於81年7月間取得皇爵御庭6樓之2房屋所有權後
    ，旋出資在6樓之2房屋上方搭建如附圖編號A所示西側鐵皮
    屋，並於82年間完工，嗣被告許淑潔於108年10月8日以買賣
    為原因登記為皇爵御庭6樓之2房屋所有人，並自林麗珍處取
    得如附圖編號A所示西側鐵皮屋之事實上處分權。
  ㈣被告黃榮宗於107年4月10日以買賣為原因登記為皇爵御庭6 
    樓之3房屋所有人，並取得6樓之3房屋上方如附圖編號D所示
    東側鐵皮屋之事實上處分權，6樓之3房屋與如附圖編號D所
    示東側鐵皮屋間得透過如附圖編號E所示樓梯在屋內通行。
  ㈤皇爵御庭區分所有權人於108年2月17日開會決議6樓之2上層
    建物即如附圖編號A所示西側鐵皮屋，每月補助200元予皇爵
    御庭。
  ㈥依被告黃榮宗提出之109年1-2月、3-4月收據所示，6樓之2 
    房屋及如附圖編號A所示西側鐵皮屋每月需繳納管理費各500
     元。
  ㈦系爭監視器為被告許淑潔所裝設。
  ㈧皇爵御庭係在公寓大廈管理條例施行前即已取得建造執照之
    公寓大廈。
  ㈨皇爵御庭頂樓平台為皇爵御庭專有部分以外之臺南市○○區○○
    段0000○號共用部分。
  ㈩臺南市政府106年12月22日府工使一字第1061361014號函記載
    ：「……擅自建造之違章建築情形如下：㈠違建物地點：安平
    區建平七街26巷46號6樓之3 。㈡違建物情形：屋頂增建一層
    鐵皮屋之構造物。㈢違建物材料：鐵造。㈣違建物高度：1層
    。㈤完成程度：100%。旨揭違章建築物前經本府106年8月15
    日府工使一字第1060852471號函，限於1個月陳述意見並改
    善完畢，先予說明；惟今擅自建造之違章建築物尚未改善，
    是以臺端擅自建造之違章建築請於107年1月11日前自行拆除
    恢復原狀。逾期未自行改善時本府將依建築法第86條規定執
    行強制拆除，拆除執行所需費用依規定由臺端自行負責。確
    實之執行日期，將由本府另安排並通知。該執行日期經通知
    後，違章建築物内存放之物品應請事先搬遷，否則依建築法
    第96條之1第2項規定將視同廢棄物處理，強制拆除時如有毁
    損應自行負責。臺端對本處分書之處分如有不服，請於處
    分書送達之次日起，30日内繕具訴願書並檢附相關資料，經
    由本府向內政部提出訴願。」之內容。
四、兩造爭執事項（見本院卷第318頁）： 
  ㈠原告依民法第767條第1項前段、中段、第821條、第213條第1
    項規定，請求被告拆除系爭地上物後回復原狀，並將該部分
    頂樓平台返還原告及其他共有人，有無理由？
  ㈡原告依民法第18條第1項、第184條第1項前段、第213條第1 
    項規定，請求被告許淑潔拆除系爭監視器，有無理由？
五、本院得心證之理由：
　㈠關於系爭地上物部分：
  ⒈按所有人對於無權占有或侵奪其所有物者，得請求返還之。
    對於妨害其所有權者，得請求除去之；各共有人對於第三人
    ，得就共有物之全部為本於所有權之請求。但回復共有物之
    請求，僅得為共有人全體之利益為之，民法第767條第1項前
    、中段、第821條分別定有明文。又以無權占有為原因，請
    求返還所有物之訴，被告對原告就其物有所有權存在之事實
    無爭執，而僅以非無權占有為抗辯者，原告於被告無權占有
    之事實，無舉證責任。被告應就其取得占有，係有正當權源
    之事實證明之（最高法院72年度台上字第1552號判決意旨參
    照）。復按房屋之拆除，為事實上之處分行為，未經辦理所
    有權第一次登記之建物，僅所有人或有事實上處分權之人，
    方有拆除之權限（最高法院97年度台上字第1101號判決意旨
    參照）。經查，兩造對於皇爵御庭頂樓平台為皇爵御庭專有
    部分以外之臺南市○○區○○段0000○號共用部分並不爭執，則
    原告主張被告以系爭地上物無權占用皇爵御庭區分所有權人
    共用之頂樓平台，既為被告所否認並以前開情詞置辯，依上
    開說明，應由被告就系爭地上物係有權占用皇爵御庭頂樓平
    台之事實，負擔舉證責任。
  ⒉皇爵御庭區分所有權人就頂樓平台無分管協議存在，亦無默
    示分管協議：
  ⑴按稱區分所有建築物者，謂數人區分一建築物而各專有其一
    部，就專有部分有單獨所有權，並就該建築物及其附屬物之
    共同部分共有之建築物。前項專有部分，指區分所有建築物
    在構造上及使用上可獨立，且得單獨為所有權之標的者。共
    有部分，指區分所有建築物專有部分以外之其他部分及不屬
    於專有部分之附屬物。專有部分得經其所有人之同意，依規
    約之約定供區分所有建築物之所有人共同使用；共有部分除
    法律另有規定外，得經規約之約定供區分所有建築物之特定
    所有人使用；公寓大廈共用部分不得獨立使用供做專有部分
    。其為下列各款者，並不得為約定專用部分：公寓大廈基
    礎、主要樑柱、承重牆壁、樓地板及屋頂之構造；本條例施
    行前已取得建造執照之公寓大廈，其區分所有權人應依第25
    條第4項規定，互推一人為召集人，並召開第一次區分所有
    權人會議，成立管理委員會或推選管理負責人，並向直轄市
    、縣 (市) 主管機關報備。前項公寓大廈於區分所有權人會
    議訂定規約前，以第60條規約範本視為規約。但得不受第7
    條各款不得為約定專用部分之限制，民法第799條第1項、第
    2項、第3項及公寓大廈管理條例第7條第3款、第55條第1項
    、第2項分別定有明文。經查，皇爵御庭係在公寓大廈管理
    條例施行前即已取得建造執照之公寓大廈、皇爵御庭頂樓平
    台為皇爵御庭專有部分以外之臺南市○○區○○段0000○號共用
    部分等節，為兩造所不爭執，依上開說明，皇爵御庭頂樓平
    台有無約定專用，應以建商與承購者於訂立買賣契約時有無
    約定或皇爵御庭區分所有權人間有無分管協議或默示分管協
    議，以認定被告所有系爭地上物是否有占用皇爵御庭頂樓平
    台之合法權源。
  ⑵被告許淑潔辯稱：皇爵御庭之建商與起造人約定頂樓住戶有
    頂樓平台使用權云云，復於本院審理時自承：伊之前有詢問
    建商，建商已銷毀當初與承購者簽訂之買賣契約，伊的前手
    也遺失買賣契約，但建商有告知伊，只有在建商與伊前手的
    買賣契約寫到頂樓平台為6樓住戶使用，其他住戶的買賣契
    約沒有提到等語（見本院卷第321頁），縱認被告許淑潔所
    述屬實，皇爵御庭之建商並未與皇爵御庭全體區分所有權人
    以買賣契約書約明皇爵御庭頂樓平台由6樓住戶專用，難認
    皇爵御庭全體區分所有權人同意或知悉皇爵御庭頂樓平台由
    6樓住戶取得專用之權利；更何況，皇爵御庭之建商與被告
    許淑潔之前手簽訂之買賣契約，縱有頂樓平台專用之約定，
    該約定僅具債之效力，不足以拘束皇爵御庭全體區分所有權
    人，是被告許淑潔此部分辯稱，自難憑採。
  ⑶被告雖辯稱：系爭地上物存在已久，顯見皇爵御庭區分所有
    權人就頂樓平台有默示分管協議存在，被告均有按月繳納頂
    樓平台租金云云。經查：
　①按當事人互相表示意思一致者，無論其為明示或默示，契約
    即為成立，民法第153條第1項固有明文，而共有物分管之約
    定，不以訂立書面為要件，倘共有人間實際上劃定使用範圍
    ，對各自占有管領之部分，互相容忍，對於他共有人使用、
    收益，各自占有之土地，未予干涉，已歷有年所，即非不得
    認有默示分管契約之存在，惟所謂默示之意思表示，除依表
    意人之舉動或其他情事，足以間接推知其有承諾之效果意思
    者外，倘單純之沉默，依交易上之慣例或特定人間之特別情
    事，在一般社會之通念，可認為有一定之意思表示者，自非
    不得謂為默示之意思表示（最高法院97年度台上字第1668號
    判決意旨參照）。
　②經查，系爭地上物雖存在已久，然尚難以皇爵御庭區分所有
    權人未曾要求被告之前手拆除系爭地上物，即遽認皇爵御庭
    區分所有權人間就頂樓平台由6樓住戶專用乙節已有默示分
    管協議；況且，如附圖編號D所示東側鐵皮屋曾於106年間經
    臺南市政府查勘為違章建築，並限期拆除，有臺南市政府10
    6年12月22日府工使一字第1061361014號函在卷可稽（見本
    院卷第295頁），衡諸常情，皇爵御庭頂樓平台並未對外開
    放，倘非皇爵御庭區分所有權人，應無從知悉，益徵皇爵御
    庭區分所有權人並無默示容忍被告以系爭地上物專用皇爵御
    庭頂樓平台之意思，是被告辯稱有默示分管協議存在，自不
    可採。
　③被告雖以皇爵御庭區分所有權人會議紀錄為據（見本院卷第4
    9頁），辯稱被告均有按月繳納頂樓平台租金，有默示分管
    協議存在云云，然觀諸該會議紀錄記載：「6F-2、6F-3、1F
    -2承租後面決議200元/月……6F-2、6F-3上層建物補助大樓的
    費用決議，150元/月、200元/月、250元/月（之前住戶150
    元/月），6F-2日後有租給其他人，則須500元/月」之內容
    ，可知除6F-2、6F-3外，1F-2亦須按月繳納費用，而該次皇
    爵御庭區分所有權人會議，僅討論被告須補助大樓之費用多
    寡，並無涉及皇爵御庭頂樓平台是否由6樓住戶專用乙事，
    自難以被告有按月繳納頂樓平台租金，據以推認皇爵御庭區
    分所有權人默示同意皇爵御庭頂樓平台由被告專用之事實。
    再參以被告許淑潔於本院審理時陳稱：1樓2住戶每月支付20
    0元是因為有使用消防通道的空地等語（見本院卷第267頁）
    、被告黃榮宗於本院審理時陳稱：2樓1至3住戶每月管理費3
    00元、1樓1至3住戶每月管理費250元，是因為使用電梯頻率
    不同，才有此差異等語（見本院卷第267頁），核與原告於
    本院審理時陳稱：該次皇爵御庭區分所有權人會議所討論之
    補助款，係被告所有系爭地上物有使用電梯、1樓2住戶即原
    告吳芳桂有使用防火巷電燈照明，均屬公共設施電費，因頂
    樓平台、防火巷屬共用部分，始要求被告、原告吳芳桂補貼
    電費。而被告許淑潔所有如附圖編號A所示西側鐵皮屋須使
    用電梯到達，被告黃榮宗所有如附圖編號D所示東側鐵皮屋
    得透過如附圖編號E所示樓梯自皇爵御庭6樓之3房屋進出，
    使用電梯之頻率不同，故被告許淑潔、黃榮宗所繳納之補助
    款各為500元、200元等語（見本院卷第326頁至第327頁）大
    致相符，益徵該次皇爵御庭區分所有權人會議決議，係基於
    使用共用之防火巷照明及電梯頻率較多，始要求被告及原告
    吳芳桂繳納補助款，是被告辯稱皇爵御庭區分所有權人會議
    決議被告應按月繳納頂樓平台租金，而有默示分管協議存在
    云云，均非可採。
　⑷至被告黃榮宗辯稱：如附圖編號D所示東側鐵皮屋係鋼筋水泥
    結構，得透過如附圖編號E所示樓梯通往所有皇爵御庭6樓之
    3房屋，足見鐵皮屋係與皇爵御庭同時興建云云，然觀諸本
    院依職權向臺南市政府工務局調閱之皇爵御庭使用執照所附
    照片（見本院卷第365頁至第366頁）顯示：皇爵御庭頂樓平
    台並無任何建物，6樓之3房屋亦無如附圖編號E所示樓梯連
    接頂樓平台，因此無從認定如附圖編號D所示東側鐵皮屋於
    皇爵御庭建造時即已存在，是被告黃榮宗此部分辯稱，同難
    採信。
  ⒊再按各區分所有權人按其共有之應有部分比例，對建築物之
    共用部分及其基地有使用收益之權。但另有約定者從其約定
    。住戶對共用部分之使用應依其設置目的及通常使用方法為
    之。但另有約定者從其約定。前2項但書所約定事項，不得
    違反本條例、區域計畫法、都市計畫法及建築法令之規定，
    公寓大廈管理條例第9條第1項、第2項、第3項分別定有明文
    。準此，區分所有權人間對共用部分縱約定專用，其使用仍
    應依其設置目的及通常使用方法為之，且不能違反公寓大廈
    管理條例、區域計畫法、都市計畫法及建築法令之規定。而
    頂樓平台係作為火災之避難場、電梯之機械室、冷暖房用設
    備、屋頂之出入口、避雷針、共同天線、火災時之通路使用
    ，如區分所有權人於頂樓平台加蓋建物，影響全建築物之景
    觀及住戶之安全，已達變更頂樓平台之用途或性質，自非合
    法。經查，將系爭地上物之照片（見調字卷第39頁）與附圖
    對照觀之，可知皇爵御庭頂樓平台大部分面積為系爭地上物
    所占用，嚴重限縮皇爵御庭區分所有權人於災難時等候救援
    空間，造成通行阻礙，影響逃生之通暢，且增加皇爵御庭負
    重，超越原本結構所能承受之重量，在地震頻繁的臺灣，已
    使皇爵御庭產生崩塌毀損之風險，對全體區分所有權人生命
    財產造成危害，已達變更屋頂平台之用途或性質，即屬侵害
    其他區分所有權人權利，縱使皇爵御庭區分所有權人就頂樓
    平台有默示分管協議存在，亦非法許。
  ⒋被告所有系爭地上物，占有使用皇爵御庭區分所有權人共用
    之頂樓平台，然被告並未能舉證證明其所有系爭地上物占用
    皇爵御庭頂樓平台有何正當權源，自屬無權占有，因此，原
    告本於民法第767條第1項前段、中段、第821條規定，請求
    被告拆除系爭地上物，並將該部分頂樓平台回復原狀後返還
    原告及其他共有人，自屬有據。
　㈡關於系爭監視器部分：　
　⒈按人格權受侵害時，得請求法院除去其侵害；有受侵害之虞
    時，得請求防止之；因故意或過失，不法侵害他人之權利者
    ，負損害賠償責任，民法第18條第1項、第184條第1項前段
    分別定有明文。而隱私係基於人格尊嚴、個人之主體性及人
    格發展所必要保障之權利，其內涵為個人於其私人生活事務
    領域，享有不受不法干擾，免於未經同意之知悉、公開妨礙
    或侵犯之自由與個人資料自主權，且主張有隱私權之人對於
    該隱私有合理之期待。所謂合理之期待，乃個人所得主張不
    受侵擾之自由，以得合理期待於他人者為限，亦即不僅其不
    受侵擾之期待已表現於外，且該期待須依社會通念認為合理
    者（最高法院106年度台上字第2674號判決意旨參照）。
　⒉原告主張被告許淑潔裝設系爭監視器侵害皇爵御庭區分所有
    權人之隱私云云。經查，被告許淑潔係於皇爵御庭區分所有
    權人共用之頂樓平台裝設系爭監視器，已如前述，皇爵御庭
    頂樓平台既屬全體區分所有權人均得使用之公共區域，即便
    系爭監視器有攝錄到進出皇爵御庭頂樓平台者，然該攝錄影
    像並無獨處不受干擾或秘密不為人知其進出之隱私權合理期
    待，被告許淑潔縱得依系爭監視器監看皇爵御庭區分所有權
    人於皇爵御庭頂樓平台活動影像，惟並非侵擾皇爵御庭區分
    所有權人個人生活私密領域，自非對於皇爵御庭區分所有權
    人隱私權之侵害。況且，被告許淑潔於皇爵御庭頂樓平台設
    置系爭監視器，對於正當使用皇爵御庭頂樓平台之區分所有
    權人並不因此受影響，反而有助於嚇阻宵小藉由頂樓平台進
    入皇爵御庭，有利於全體區分所有權人，難認被告許淑潔裝
    設系爭監視器已對原告或其他區分所有權人之隱私產生侵害
    ，是原告此部分主張，並無可採，則原告依民法第18條第1
    項、第184條第1項前段、第213條第1項規定，請求被告許淑
    潔拆除系爭監視器，要屬無據。
六、綜上所述，原告依民法第767條第1項前段、中段、第821條
    規定，請求被告應將系爭地上物拆除，並將該部分頂樓平台
    回復原狀後返還原告及其他共有人，為有理由，應予准許；
    逾上開範圍所為之請求，則為無理由，應予駁回。
七、兩造陳明願供擔保請為宣告假執行或免為假執行，經核均與
    法律規定相符，爰分別酌定相當之擔保金額准許之。至於原
    告敗訴部分，其假執行之聲請已失所附麗，應併予駁回。
八、本件事證已臻明確，被告黃榮宗雖聲請傳喚訴外人李美珍為
    證人，欲釐清如附圖編號D所示東側鐵皮屋係李美珍自行增
    建或有與皇爵御庭區分所有權人協商始興建，惟皇爵御庭區
    分所有權人就頂樓平台無分管協議存在，亦無默示分管協議
    ，縱有默示分管協議存在，該協議已達變更屋頂平台之用途
    或性質，違反公寓大廈管理條例第9條第2項規定等節，業經
    本院認定如前，是被告黃榮宗調查證據之聲請，洵無必要，
    兩造其餘攻擊防禦方法及所提證據，經本院斟酌後，認為與
    本件判決結果不生影響，爰不逐一論述，附此敘明。
九、訴訟費用負擔之依據：民事訴訟法第79條、第85條第1項。
中　　華　　民　　國　　110 　年　　3 　　月　　15　　日
                  民事第一庭    法    官　王鍾湄
以上正本係照原本作成。
如對本判決上訴，須於判決送達後20日內向本院提出上訴狀。
如委任律師提起上訴者，應一併繳納上訴審裁判費。
中　　華　　民　　國　　110 　年　　3 　　月　15 　　日
                               書 記 官  曾怡嘉